# 教育公司收入时点的确认

提问人：zijinglingyun 时间：2020-10-24 08:05:12
请教陈版，
公司与学校联合开班相应专业进行办学，学校负责招生、文化课和基础课的培养、学生的管理，公司负责专业课程上课、部分会派遣辅导员（班主任）、实习和就业指导等工作，同时公司也会投入实验室和设备。双方在招生后按照比例进行分成，公司以获取的结算单再两个学期分摊。
问题 1 ：收入确认是否按照一段时间内的履约义务
公司在履约的同时，学校即取得并消耗公司履约所带来的经济利益，按照一段时间内的履约义务来确认收入，应该没有问题吧。
问题 2 ：公司按照9-12月、1-6月的时间作为履约的时段，两年间按照4:6的比例是否合理。
①根据检查学校的排课时间，一般是 9 月-1月， 3 月-6月，是否应该按照9-12月， 1 月、3-6月的比例，即4:5的比例。
②通过检查港股的学历教育公司，希望教育（中小学教育）是按照4:8的比例（9-12月、1-8月），新高教（职业技术学校学历教育）是按照4:8的比例（9-12月、1-8月），是否应该将寒暑假计算在内，按照4:8计算。

回答人：chenyiwei
1 、属于在一段时间内履约的履约义务。
2 、要考虑寒暑假期间公司是否仍在提供教学等服务，如果不提供服务的，则寒暑假期间不应分摊收入，不纳入履约进度的计算。

提问人：feifeinon 时间：2020-10-27 10:12:00
陈版您好，我想问一下这种校企合作举办培训班，如果培训班有约定的课时，比如XX培训班一个学期 16 个课时这种情况，确认收入是按照课时进行分摊还是和楼主这种情况按月分摊呢？
另外合作分成的情况下，合作方要把分成款支付给另外一方，这种情况下收款方应该给付款方开具发票的服务名称应该开哪种呢？

回答人：chenyiwei
有明确课时的，按课时分摊收入。